臺灣士林地方法院交通事件裁定　　　　　　　　　　九十一年度交聲字第四○三號
　　原處分機關　交通部公路總局台北區監理所
　　異　議　人
　　即受處分人　甲○○
右列異議人即受處分人因其違反道路交通管理處罰條例案件，對於交通部公路總局台
北區監理所九十一年三月二十一日所為之處分（原處分：北監五字第裁四○─Ｚ00
000000號），聲明異議，本院裁定如左：
    主  文
異議駁回。
    理  由
一、按道路交通管理處罰條例第三十三條第一項規定：汽車行駛於高速公路或設站管
    制之道路，而不遵管制之規定者，處汽車駕駛人新台幣（下同）三千元以上六千
    元以下罰鍰；並依同條例第六十三條第一項第一款規定，記違規點數一點。
二、原處分意旨略以：受處分人即異議人甲○○於民國九十一年二月十四日下午五時
    四十三分許，駕駛車號ＤＦ─八五七六號自用小客車，在國道一號高速公路南向
    北二○一公里處，行使路肩，經內政部警政署國道公路警察局第三警察隊員警舉
    發，依據道路交通管理處罰條例第三十三條之規定，裁處罰鍰三千元並記違規點
    數一點。
三、聲明異議意旨略以：其並未行使高速公路路肩，且當天下午五時三十分許已到達
    台中市區等語。
四、經查：證人即當場舉發之警員曾勝良於本院調查時證稱：「當時是在處理北上車
    道的事故，可能是因為塞車，所以很多車子都走路肩，所以才告發他們。（庭提
    所開的罰單、車禍事故資料等）當時我們是往北巡邏，後來勤務中心說北上車道
    在王田位置有事故，因為要急著處理事故，所以對於行駛路肩的車輛我們就直接
    記下車號，並將車輛、廠牌資料報回勤務中心，再進行舉發。當時我們是已經過
    了車禍事故現場，要下交流道回去勤務中心。當時我們是走路肩，所以看到有走
    路肩的車輛就記下號碼、顏色、廠牌等，另我們也會注意車子是否是ＡＢ牌、是
    否有反光紙等，我們是會開到違規車子的旁邊去確定是否是這部車。我不會記錯
    車牌號碼」、「（如何確定車輛？）因為行駛路肩的駕駛看到警車會將車子開入
    車道，所以我們通常都是開到車子旁邊去確認，當天我是和我另一位同事一起，
    是我開車，然後由我念車號、廠牌、顏色等，讓我旁邊的同事紀錄，等我們回去
    後，再去查詢是否與我們所記的相符，如果不相符的話，就不會舉發」、「（當
    時你看到這部車違規時，距離多遠？）在違規車子的後面，有開警示燈，我們車
    子因為塞車的關係，車速不快，就算行駛路肩也是不快」等語。證人曾勝良與受
    處分人並無仇怨，自無設詞誣陷，身觸偽證重罪之必要，其所為證詞應可採信。
    故受處分人辯稱其未行使路肩等語，並不可採。原處分機關據以援引上開規定，
    裁處罰鍰新台幣三千元，另計違規點數一點並無不當，本件異議為無理由，應予
    駁回。
五、依道路交通案件處理辦法第十九條，裁定如主文。
中      華      民      國      九十一      年     九     月    十三    日
                                   臺灣士林地方法院交通法庭
                                       法  官  劉  秉  鑫
右正本證明與原本無異。
如不服本裁定，應於送達後五日內，向本院提出抗告狀。
                                       書記官  徐  基  典
中      華      民      國      九十一      年     九     月    十九    日
